【裁判字號】    89,訴,976
【裁判日期】    890815
【裁判案由】    給付加工工資
【裁判全文】
臺灣板橋地方法院民事判決  八十九年度訴字第九七六號
    原      告  統璉實業股份有限公司
    法定代理人  葉雲正
    訴訟代理人  李文池
    被      告  龍田針織企業有限公司
    法定代理人  陳應接
右當事人間請求返還消費借貸款事件，本院判決如左：
    主    文
被告應給付原告新臺幣貳佰伍拾參萬陸仟捌佰參拾參元，及自民國八十九年七月一日
起至清償日止，按年息百分之五計算之利息。
訴訟費用由被告負擔。
本判決於原告以新臺幣捌拾肆萬伍仟元供擔保後得假執行，但被告如於假執行程序實
施前以新臺幣貳佰伍拾參萬陸仟捌佰參拾參元為原告供擔保，得免為假執行。
    事    實
甲、原告方面：
一、聲明：求為判決除供擔保金額外，如主文所示，並陳明願供擔保請准宣告假執行
          。
二、陳述：
（一）被告於民國（下同）八十九年一、二、三月間以半成品布料委由原告代為刷梳
      剪搖加工，約定工資於原告加工完畢交貨時，應以一半現金、一半三個月票期
      之支票支付。詎原告於八十九年三月底加工完畢並將貨品交付被告後，屢次向
      被告請求付款，被告均置之不理，原告再以楊梅幼工郵局第六十號存證信函現
      被告於五日內給付，被告亦未照付，為此提起本件訴訟，請求被告給付積欠之
      工資新臺幣（下同）二百五十三萬六千八百三十三元，及自八十九年七月一日
      起至清償日止之法定遲延利息。
（二）原告扣留被告四月份應出口之貨品，係因為被告積欠原告工資未付。
三、證據：提出存證信函影本一件、染整工作通知單影本十一件、訂單影本五件、送
    貨簽收單影本二三一件為證。
乙、被告方面：
一、聲明：原告之訴及假執行之聲請均駁回，並陳明如受不利之判決，願供擔保請准
    宣告免假執行。
二、陳述：被告確實委託原告加工布料，積欠原告八十九年一至三月份工資二百五十
    三萬六千八百三十三元，迄未清償。惟兩造當初言明加工工資之付款方式為加工
    完畢交貨後，由被告簽發票期三個月之支票支付，亦即被告於八十九年六月始須
    付款。詎原告交貨後要求被告以現金支付，被告沒有現金，欲以支票給付，原告
    卻不同意，並扣留被告四月份應出口之貨品，造成原告之損失。
    理    由
一、原告起訴請求之法定遲延利息，原係自八十九年四月二十二日起算，嗣於本院八
    十九年八月一日言詞辯論期日當庭減縮為自八十九年七月一日起算，依民事訴訟
    法第二百五十五條規定，自應准許之，合先敘明。
二、原告主張被告於八十九年一、二、三月間以半成品布料委由原告代為雙刷梳剪搖
    加工，總計積欠原告工資二百五十三萬六千八百三十三元，迄未清償之事實，為
    被告所自認，並據原告提出與所述相符之存證信函影本一件、染整工作通知單影
    本十一件、訂單影本五件、送貨簽收單影本二三一件為證，堪信為真實。被告復
    自認上開工資應於八十九年六月給付等語，則原告訴請被告給付上開工資，及自
    八十九年七月一日起，至清償日止，按年息百分之五計算之利息，於法即無不合
    ，應予准許。
三、假執行之宣告：兩造均陳明願供擔保請准宣告假執行或免為假執行，經核並無不
    合，爰分別酌定相當之擔保金額予以宣告。
四、本案事證已臻明確，兩造其餘主張陳述及所提之證據，均毋庸再予審酌，附此敘
    明。
五、結論：本件原告之訴為有理由，並依民事訴訟法第七十八條、第三百九十條第二
    項、第三百九十二條，判決如主文。
中      華      民      國    八十九    年      八      月    十五    日
                                  臺灣板橋地方法院民事第三庭
~B法  官  許月珍
右為正本係照原本作成。
如對本判決上訴，須於判決送達後二十日內向本院提出上訴狀。
中      華      民      國    八十九    年      八      月    十五    日
~B書記官  吳柏慶


司法院資訊處製作；財團法人民間司法改革基金會備份。
